【裁判字號】    97,訴,588
【裁判日期】    971127
【裁判案由】    毒品危害防制條例
【裁判全文】
臺灣桃園地方法院刑事判決               97年度訴字第588號
公  訴  人  臺灣桃園地方法院檢察署檢察官
被      告  乙○○
                    （現在臺灣桃園看守所羈押中）
指定辯護人  本院公設辯護人甲○○
上列被告因違反毒品危害防制條例案件，經檢察官提起公訴（97
年度偵字第10113 號），本院判決如下：
    主  文
乙○○販賣第一級毒品，未遂，累犯，處有期徒刑拾伍年肆月，
扣案之第一級毒品海洛因貳包（合計驗後淨重０點三七公克，空
包裝重二點０二公克）沒收銷燬之。
    事  實
一、乙○○前曾因恐嚇取財等案件，經本院以九十年度訴字第一
    六一四號判決判處有期徒刑十月確定，再因恐嚇取財等案件
    ，經本院以九十二年度易字第六六號判決判處有期徒刑確定
    ，兩罪接續執行至民國九十三年十月十九日假釋出監，假釋
    期間不知悔改，復因違反毒品危害防制條例等案件，經本院
    以九十四年度訴字第九九０號判決判處有期徒刑七月確定，
    另因非法持有第一級毒品，而由本院以九十五年度易字第一
    二二號判決判處有期徒刑三月確定，上開二案嗣並經本院以
    九十五年度聲字第二五六七號裁定定應執行刑為有期徒刑十
    月確定，再因施用第一級毒品，經本院以九十五年度訴字第
    六七號判決判處有期徒刑十月確定（該案嗣經最高法院以九
    十六年度台非字第二七號判決將原判決撤銷，改判有期徒刑
    八月確定後，又再由本院以九十六年度聲減字第一七五０號
    裁定減刑為有期徒刑四月確定），前開數罪連同撤銷上開假
    釋後之殘刑六月又二十八日，接續執行至九十六年八月十五
    日縮刑期滿，執行完畢。
二、詎乙○○仍不知悔改，明知海洛因係毒品危害防制條例第二
    條第一項第一款規定列管之第一級毒品，不得任意販賣，竟
    仍數次向丙○○兜售海洛因牟利，丙○○乃向警方檢舉，並
    配合警方於九十七年四月二十日上午九時五十四分許，以其
    使用之0000000000號行動電話撥打乙○○使用之
    0000000000號行動電話，向乙○○佯稱：伊欲購
    買新臺幣（下同）一千元的海洛因等語。乙○○聞訊後，竟
    即意圖營利，而基於販賣第一級毒品海洛因之犯意，於電話
    中表示同意，並指示丙○○稍後至其位於桃園縣龍潭鄉○○
    村○○路二六０號之住處內交易毒品。當日下午一時五十二
    分許，丙○○再以上開電話聯絡乙○○確認無誤後，即會同
    警員依約前往乙○○上址干城路住處，並將警員事先預備之
    一張一千元紙鈔（鈔票號碼：ＡＫ八二二四四ＷＣ號）交給
    乙○○，乙○○亦即將一小包毒品海洛因現場販售給丙○○
    。旋於當日下午一時五十八分許（起訴書誤載為當日下午三
    時五十八分），丙○○佯與乙○○交易後，為埋伏警員在上
    址當場查獲，現場除在丙○○身上查扣其甫向乙○○購入之
    一小包海洛因外，並在乙○○之皮夾內扣得上開一千元紙鈔
    ，另在該處房間內扣得海洛因一小包（上開二包海洛因合計
    驗後淨重０點三七公克，空包裝重二點０二公克），而查獲
    上情。
三、案經桃園縣政府警察局楊梅分局移送臺灣桃園地方法院檢察
    署檢察官偵查起訴。
    理  由
一、後引證據依法原則上均有證據能力，被告與辯護人亦未對其
    證據能力有何抗辯，參酌最高法院九十七年度台上字第一０
    六九號判決意旨，本案證據具有證據能力之法律依據，即不
    再贅。
二、訊據被告乙○○除辯稱：扣案的海洛因是伊替丙○○向「阿
    文」調來的，丙○○要買一千元，伊自己再出二千元，共買
    了三千元，並不是賣給她，伊覺得伊是被丙○○陷害了云云
    外，就其餘事實均坦承不諱。經查：
（一）證人丙○○於本院審理時證稱：「九十七年四月二十日，
      我在龍潭鄉○○路二六０號為警查獲，原因是我去找被告
      拿海洛因，就是拿錢去跟他買，我事前打電話跟他說拿一
      千元，事前我也有和警察聯絡，是因為要協助警察查緝被
      告」、「我應該是用０九三六的電話號碼與被告聯絡。被
      告之前也會打電話給我，問我要不要買海洛因，時間是在
      九十七年四月十三日左右（餘略）」等語（本院卷第一百
      五十四頁至第一百六十頁），核與證人丁○○於檢察官偵
      查中證稱：「九十七年四月十九日丙○○打電話給我，說
      綽號阿成的人一直打電話給她，問她要不要海洛因，我就
      跟丙○○說今天我放假，如果阿成明天有再打，妳再跟我
      說。（中略）後來丙○○有再打來給我，我就跟我同事王
      丁賢、韓文祥去載丙○○，快到被告那裡的時候，丙○○
      就打電話給被告，問他有沒有在家裡，被告說有，就直接
      過去被告那裡，我們有聽到丙○○在電話中說要一張，我
      知道一張就是一千的意思，我問丙○○身上有沒有錢，她
      說沒有錢，我就拿一千元給丙○○，並把錢的編號記下來
      」、「我們有在被告的口袋中找出我交給丙○○的一千元
      ，丙○○買到的毒品放在她袖子裡，大概零點二或零點三
      公克」等語相符（偵查卷第八十四頁至第八十五頁），且
      被告使用之0000000000號行動電話，於九十七
      年四月二十日案發當日上午上午九時五十四分許起，至當
      日下午一時五十二分時止，有數通與丙○○使用之000
      0000000號行動電話通話之事實，亦有該0000
      000000號行動電話通聯紀錄一份附卷可稽（偵查卷
      第一七八頁），又警員在被告住處查扣之海洛因一包（編
      號一），連同現場在丙○○身上查扣之海洛因一包（編號
      二）送驗結果，均含有第一級毒品海洛因成分，合計驗後
      淨重零點三七公克，空包裝重二點０二公克，則有法務部
      調查局出具之鑑定書一份在卷可參（偵查卷第二一八頁、
      第二二０頁），此外，復有丙○○交給被告之一千元紙鈔
      影本附卷（偵查卷第三十四頁），上開二包毒品海洛因扣
      案可資佐證，即被告於警詢中亦不否認於九十七年四月十
      三日中午曾與丙○○見面之事實（偵查卷第十五頁），在
      本院審理時亦坦承確有交付給丙○○一包海洛因，並向丙
      ○○收取一千元等語（本院卷第四十八頁）。綜上，足徵
      丙○○前開指述實在，可以採信。
（二）按販賣毒品，不論是海洛因、甲基安非他命、愷他命或其
      他毒品，均係違法行為，非可公然為之，不論是瓶裝或紙
      包之毒品，均可任意分裝增減份量，而每次買賣之價格、
      數量，亦隨時依雙方之關係深淺、資力、需求程度及對行
      情之認知等因素，機動調整，故販賣毒品之利得，除行為
      人坦承犯行，或毒品交易之價格、數量俱臻明確以外，委
      難查得其情，本件被告既不承認有前開販賣第一級毒品海
      洛因之事實，自無從查得其販入海洛因之真正價格及其是
      否因非法販賣該海洛因予丙○○而獲得具體利潤之金額，
      惟不論販賣之人究係從價差或量差中牟取販賣毒品之不法
      利益，其營利之不法意圖則一，何況販賣毒品之罪刑甚重
      ，此在毒品圈內應係常識，被告與丙○○又非至親好友，
      卻肯甘冒風險，將海洛因出售給丙○○，衡情，自係其間
      有利可圖所致。準此，被告販賣海洛因給丙○○，主觀上
      有營利意圖，情極明灼。
（三）被告雖辯稱：扣案的海洛因是伊替丙○○向「阿文」調來
      的，丙○○要買一千元，伊自己再出二千元，共買了三千
      元，並不是賣給她，伊覺得伊是被丙○○陷害了云云。惟
      查：
    １被告所辯：扣案的海洛因是伊為丙○○向「阿文」調來的
      云云，意指其僅有轉讓海洛因之犯行，然此與其先前在警
      詢中辯稱：伊沒有販賣海洛因給丙○○，查扣的一千元是
      丙○○還給伊的錢云云（偵查卷第十四頁），明顯不符，
      已難遽信，且觀諸丙○○於電話中向被告預購一千元之海
      洛因時，被告在電話中一口答應，並不需另外向人詢價，
      其稍後與丙○○交易時，亦係現場一手交錢，一手交貨，
      雙方銀貨兩訖，由前述交易模式，自足認被告係為自己本
      身之利益，將海洛因販賣給丙○○，所謂向「阿文」調貨
      云云，無非將其在販賣海洛因給丙○○前向上手取得海洛
      因之過程，移花接木，諉稱為該人販賣海洛因給丙○○，
      藉此脫免其責而已，被告上開所辯，並無可採。
    ２次按，所謂陷阱教唆或陷害教唆，係指被教唆者初無犯罪
      之意，而遭教唆者以「誘人入罪」之意思，藉由明示或默
      示之意思表示，誘發其犯罪決意而言，此與被教唆者本即
      有犯意存在，教唆者僅提供機會，使被教唆者之犯行「提
      前」浮現，並未惹起被教唆人之犯意不同。經查，本件依
      丙○○所述，被告在九十七年四月二十日被捕之前，即已
      有數次向丙○○兜售海洛因之情，可見被告自始即有販毒
      牟利之意，警員不過因丙○○之檢舉，始由丙○○配合出
      面，佯向被告購毒，進而逮捕被告，依上說明，警員所為
      ，在刑法上自非陷害教唆可比，於刑事訴訟法上亦僅能視
      為單純蒐證之偵查技術，與俗稱「釣魚」係主動的提供被
      告犯罪機會，進而無中生有，平白誘人犯罪不同，並無違
      反正當法律程序可言，被告所辯：伊覺得遭丙○○陷害云
      云，亦不可採。
    ３綜上所述，被告所辯，均無可採。
（四）本件因丙○○係配合警方查緝被告，自始並無向被告購買
      海洛因之意，故被告該次販賣海洛因之犯行，應僅止於未
      遂而已，併此敘明。
（五）綜上所述，本件事證明確，被告犯行已堪認定，應依法論
      科。
三、核被告所為，係犯毒品危害防制條例第四條第六項、第一項
    之販賣第一級毒品未遂罪。其為販賣而持有毒品海洛因之低
    度行為，為該次販賣之高度行為所吸收，不另論罪。被告前
    有如事實欄所示之科刑及執行情形，有臺灣高等法院被告前
    案紀錄表一份附卷可稽，其於前案有期徒刑執行完畢後，五
    年內故意再犯本件有期徒刑以上刑之罪，為累犯，就該罪罰
    金刑部分，應依刑法第四十七條第一項規定加重其刑（法定
    刑為死刑、無期徒刑部分，不得加重）。被告販賣海洛因而
    未遂，考量該次交易係丙○○配合警員查緝被告，有以致之
    ，對社會造成之實際危害有限，爰依刑法第二十五條第二項
    規定減輕其刑。被告之刑同時有加重及減輕之情形，依刑法
    第七十一條第一項規定，先加後減之。爰審酌毒品危害國人
    身心健康甚鉅，我國並制訂有毒品危害防制條例，對販毒者
    科以重刑，被告對此當難諉為不知，然其仍心存僥倖，意欲
    販賣毒品海洛因給丙○○牟利，犯罪之動機、目的，均有可
    議，原不宜輕縱，姑念其販毒數量甚微，犯罪手段及對社會
    之危害均較輕，及其犯後雖未坦承犯行，惟態度尚稱良好，
    公訴人請求對被告量處有期徒刑十八年，對照本案情節，尚
    嫌過重等一切情狀，量處如主文所示之刑，以示懲儆。警員
    在被告住處及丙○○身上各查扣一包海洛因，該二包毒品均
    係被告所有供販賣所用，應依毒品危害防制條例第十八條第
    一項前段規定沒收銷燬之。
據上論斷，應依刑事訴訟法第二百九十九條第一項前段，毒品危
害防制條例第四條第六項、第一項、第十八條第一項前段，刑法
第十一條前段、第二十五條第二項、第四十七條第一項，判決如
主文。
本案經檢察官邱文中到庭執行職務。
中    華    民    國    97    年    11    月    27    日
              刑事第五庭  審判長法  官  潘政宏
                                法  官  張詠晶
                                法  官  陳彥宏
以上正本證明與原本無異。
如不服本判決，應於送達後10日內，向本院提出上訴狀。
                                書記官  翁其良
中    華    民    國    97    年    11    月    27    日
論罪法條：毒品危害防制條例第4條第6項、第1項
毒品危害防制條例第4條
製造、運輸、販賣第一級毒品者，處死刑或無期徒刑；處無期徒
刑者，得併科新臺幣 1 千萬元以下罰金。
製造、運輸、販賣第二級毒品者，處無期徒刑或 7 年以上有期徒
刑，得併科新臺幣 7 百萬元以下罰金。
製造、運輸、販賣第三級毒品者，處 5 年以上有期徒刑，得併科
新臺幣 5 百萬元以下罰金。
製造、運輸、販賣第四級毒品者，處 3 年以上 10 年以下有期徒
刑，得併科新臺幣 3 百萬元以下罰金。
製造、運輸、販賣專供製造或施用毒品之器具者，處 1 年以上 7
年以下有期徒刑，得併科新臺幣 1 百萬元以下罰金。
前五項之未遂犯罰之。


司法院資訊處製作；財團法人民間司法改革基金會備份。
